【裁判字號】    97,易,1414
【裁判日期】    980206
【裁判案由】    竊盜
【裁判全文】
臺灣高雄地方法院刑事判決              97年度易字第1414號
公  訴  人  臺灣高雄地方法院檢察署檢察官
被      告  乙○○
上列被告因竊盜案件，經檢察官提起公訴（97年度偵緝字第2739
號），被告於準備程序中就被訴事實為有罪之陳述，經本院告知
簡式審判程序之旨，並聽取被告與公訴人之意見後，本院合議庭
裁定由受命法官獨任進行簡式審判程序，判決如下：
    主  文
乙○○犯竊盜罪，累犯，處有期徒刑肆月，如易科罰金，以新臺
幣壹仟元折算壹日。
    事  實
一、乙○○前於民國83年間因強盜案件，經臺灣高等法院高雄分
    院以84年度上訴字第231 號判處有期徒刑6 年6 月，上訴後
    ，經最高法院以84年度臺上字第2416號駁回上訴確定，於89
    年6 月30日假釋出監；惟於假釋期間因準強盜案件，經本院
    以89年度訴字第2090號判處有期徒刑3 年4 月，上訴後，先
    後經臺灣高等法院高雄分院以89年度上訴字第1684號、最高
    法院以90年度臺上字第1838號駁回上訴確定，又因竊盜案件
    ，經本院以91年度易字第925 號判處有期徒刑10月確定，因
    而撤銷假釋，入監執行殘刑1 年5 月22日，復接續執行上開
    2 罪，於95年5 月11日因縮短刑期假釋出監；再於假釋期間
    ，因竊盜等案件，經臺灣高等法院高雄分院以95年度上易字
    第787 號分別判處有期徒刑7 月、4 月、3 月，應執行刑有
    期徒刑1 年確定，又經臺灣高等法院高雄分院以96年度聲減
    字第241 號減為有期徒刑3 月15日、2 月、1 月15日，應執
    行刑有期徒刑6 月確定，因而撤銷假釋，入監執行殘刑7 月
    12 日 ，復接續執行上開之罪，於96年7 月31日縮刑期滿執
    行完畢。詎仍不知悔改，竟意圖為自己不法之所有，基於竊
    盜之犯意，於97年6 月5 日下午2 時許，在高雄市前金區○
    ○○路102 之6 號1 樓之「子又音樂教室」內，先藉故幫忙
    清理上開音樂教室內之積水，再趁上開音樂教室之負責人高
    麗英、員工甲○○疏於注意之際，徒手竊取甲○○所有放置
    於教室椅子上之皮包1 只（內有信用卡4 張、提款卡2 張及
    健保卡1 張），得手後，隨即佯稱要上廁所，而至1 樓廁所
    內躲藏。嗣高麗英發覺甲○○之皮夾遺失，要求乙○○交還
    皮包，乙○○否認竊取，高麗英遂報警處理，員警到場後，
    在廁所內尋獲甲○○上開失竊之皮包，始悉上情。
二、案經高雄市政府警察局新興分局報告臺灣高雄地方法院檢察
    署檢察官偵查起訴。
    理  由
一、訊據被告乙○○對上開犯罪事實坦承不諱，核與證人甲○○
    於警詢中之證述，及證人高麗英於警詢及偵查中之證述情節
    相符（見警卷第3 至6 頁，偵卷第25至26頁），並有扣押筆
    錄、扣押物品目錄表、贓物認領保管單、現場照片在卷可稽
    （見警第7 至8 、10、13至15頁），足認被告前開任意性自
    白與事實相符，被告犯行堪以認定，應依法論科。
二、核被告所為，係犯刑法第320 條第1 項之竊盜罪。又被告有
    事實欄所述之前科紀錄及執行情形，此有臺灣高等法院被告
    前案紀錄表在卷可佐（見本院卷第8 至14頁），其於受有期
    徒刑之執行完畢後5 年以內故意再犯本件有期徒刑以上之罪
    ，為累犯，應依刑法第47條第1 項之規定，加重其刑。爰審
    酌被告已有前述之竊盜前科，仍不思以正當途徑獲取金錢，
    復竊取他人之財物，侵害他人財產權，足見其法治觀念薄弱
    ，又於警詢及偵查中均矢口否認犯行，然被告竊得之皮包價
    值非鉅，業經被害人領回，有贓物認領保管單在卷可憑（見
    警卷第10頁），且於本院審理中終究坦承犯行，已見悔意等
    一切情狀，量處如主文所示之刑，並諭知易科罰金之折算標
    準。
三、至檢察官雖請求令被告入勞動場所強制工作，惟按保安處分
    係針對受處分人將來之危險性所為之處置，以達教化、治療
    之目的，為刑罰之補充制度。我國現行刑法採刑罰與保安處
    分雙軌制，係在維持行為責任之刑罰原則下，為協助行為人
    再社會化之功能，以及改善行為人潛在之危險性格，期能達
    成根治犯罪原因、預防犯罪之特別目的。是保安處分中之強
    制工作，旨在對嚴重職業性犯罪及欠缺正確工作觀念或無正
    常工作因而犯罪者，強制其從事勞動，學習一技之長及正確
    之謀生觀念，使其日後重返社會，能適應社會生活。保安處
    分之措施亦含社會隔離、拘束身體自由之性質，其限制人民
    之權利，實與刑罰同，本諸法治國家保障人權之原理及刑法
    之保護作用，其法律規定之內容，應受比例原則之規範，使
    保安處分之宣告，與行為人所為行為之嚴重性、行為人所表
    現之危險性，及對於行為人未來行為之期待性相當。刑法第
    90條及竊盜犯贓物犯保安處分條例第3 條第1 項關於強制工
    作之規定，均係本於上開意旨制定，而由法院視個案中行為
    人之危險性格，依職權決定應否交付強制工作，以達保安處
    分之特別預防之目的（大法官釋字第471 號解釋參照）。查
    被告本件竊盜犯行，經本院量處主文所示之刑，已屬適當。
    而其前於83年至95年間雖有強盜、準強盜及竊盜前科，然其
    就95年間之竊盜案件，係於刑之執行完畢後約相隔10月，始
    再犯本件竊盜犯行，尚難遽認其因有犯罪之習慣，或因遊蕩
    或懶惰成習而犯罪。又其本件犯罪所用手段，係徒手行竊，
    尚非情節嚴重而危害社會治安重大之犯罪，且本件僅量處有
    期徒刑4 月，依竊盜犯贓物犯保安處分條例第2 條第4 項之
    規定，應執行之刑未達1 年以上者，並不適用該條例。綜上
    ，爰不為令其入勞動處所強制工作之宣告，附此敘明。
據上論斷，應依刑事訴訟法第273 條之1 第1 項、第284 條之1
、第299 條第1 項前段，刑法第320 條第1 項、第47條第1 項、
第41條第1 項前段，刑法施行法第1 條之1，判決如主文。
本案經檢察官丙○○到庭執行職務。
中    華    民    國    98    年    2     月    6     日
                  刑事第三庭  法  官  林依蓉
以上正本證明與原本無異。
如不服本判決應於收受送達後10日內向本院提出上訴書狀，並應
敘述具體理由；如未敘述上訴理由者，應於上訴期間屆滿後20日
內向本院補提理由書（均須按他造當事人之人數附繕本）「切勿
逕送上級法院」。
中    華    民    國    98    年    2     月    9     日
                              書記官  邱靜銘
附錄本件論罪科刑法條：
刑法第320條第1項
意圖為自己或第三人不法之所有，而竊取他人之動產者，為竊盜
罪，處5 年以下有期徒刑、拘役或500 元以下罰金。


司法院資訊處製作；財團法人民間司法改革基金會備份。
